【裁判字號】    89,易,518
【裁判日期】    890317
【裁判案由】    毒品危害防制條例
【裁判全文】
臺灣高雄地方法院刑事判決                          八十九年度易字第五一八號
    公  訴  人  臺灣高雄地方法院檢察署檢察官
    被      告  甲○○
右列被告因違反毒品危害防制條例案件，經檢察官提起公訴（八十八年度偵緝字第二
Ｏ七三號），本院判決如左：
    主  文
甲○○連續施用第二級毒品，累犯，處有期徒刑陸月，如易科罰金，以佰元折算壹
日。
扣案第二級毒品安非他命（驗前毛重點貳伍公克，驗後毛重點貳公克）沒收銷燬
之。
    事  實
一、甲○○曾有違反槍砲彈藥刀械管制條例、麻醉藥品管理條例等前科，最近一次於
    民國八十六年間因違反麻醉藥品管理條例案件，經本院判處有期徒刑五月，如易
    科罰金以三百元折算一日，於八十七年十月二十七日執行完畢。其因施用毒品案
    件，經依本院以八十七年度毒聲字第一八九七號裁定送觀察、勒戒後，認無繼續
    施用毒品之傾向，由臺灣高雄地方法院檢察署檢察官於八十七年九月十一日以八
    十七年度偵緝字第一Ｏ二三號為不起訴處分確定。其復基於施用毒品之概括犯意
    ，於八十八年五、六月間某時許起，至同年十二月十五日下午九時許，在高雄縣
    大寮鄉加油站公廁內及其他不詳地點，以將第二級毒品安非他命置於玻璃球管內
    ，以火燒烤之方法，連續施用第二級毒品安非他命多次，嗣於八十八年九月四日
    下午六時三十分及八十八年十月十六日上午三時五十分，分別經警採尿查獲，並
    扣得第二級毒品安非他命（驗前毛重三．二五公克，驗後毛重三．二公克）。其
    經依本院以八十八年度毒聲字第七四七八號裁定送觀察、勒戒後，認有繼續施用
    毒品傾向。
二、案經高雄縣警察局暨該局鳳山分局報請臺灣高雄地方法院檢察署檢察官偵查起訴
    。
    理  由
一、右揭犯罪事實，業據被告甲○○於警訊及本院審理時坦承不諱，且被告右揭二次
    為警查獲時所採尿液，經均送請高雄縣衛生局檢驗結果，均呈甲基安非他命陽性
    反應，此分別有該局八十八年九月十日煙檢字第二Ｏ七四號、八十八年十二月
    二十日煙檢字第二九八七號煙毒尿液檢驗成績書共二紙附卷可憑，且扣案之晶
    體，經送請高雄醫學院附設中和紀念醫院檢驗結果，確係第二級毒品安非他命，
    驗前毛重三．二五公克，驗後毛重三．二公克，有該院八十九年二月八日Ｂ00
    00000號檢驗報告單一紙附卷可按，復有上開第二級毒品安非他命扣案可稽
    。堪認被告上開自白，與事實相符，其自白應堪採信。又被告前因施用毒品案件
    ，經依本院以八十七年度毒聲字第一八九七號裁定送觀察、勒戒後，認無繼續施
    用毒品之傾向，由臺灣高雄地方法院檢察署檢察官為不起訴確定，有該署檢察官
    八十七年九月十一日八十七年度偵緝字第一Ｏ二三號不起訴處分書一份附卷可考
    ，其於五年內再犯毒品危害防制條例第十條之罪，經本院以八十八年度毒聲字第
    七四七八號裁定送觀察、勒戒後，認有繼續施用毒品傾向，亦有臺灣高雄看守所
    附設勒戒處所八十八年十二月二十四日高所坤戒勒字第五四八一號函送之證明書
    一紙附卷可參，事證明確，被告右揭犯行，洵堪認定，應予依法論科。
二、按安非他命屬毒品危害防制條例第二條第二項第二款規定之第二級毒品，被告施
    用第二級毒品安非他命之行為，係犯毒品危害防制條例第十條第二項之罪。其先
    後多次施用第二級毒品安非他命之犯行，均時間緊接，犯罪構成要件相同，顯係
    基於概括之犯意反覆為之，為連續犯，依刑法第五十六條之規定論以一罪，並加
    重其刑。又其先後持有第二級毒品安非他命，亦係基於概括之犯意，本應以連續
    持有論，惟其持有後，進而施用，其持有之低度行為應為施用之高度行為所吸收
    ，不另論罪。又被告右揭自八十八年八月十一日起，至同年十二月十五日下午九
    時許之施用第二級毒品犯行部分雖未據起訴，然經被告於本院審理時自白，且有
    前揭高雄縣衛生局八十八年十二月二十日煙檢字第二九八七號煙毒尿液檢驗成
    績書一紙在卷，及第二級毒品安非他命（驗前毛重三．二五公克，驗後毛重三．
    二公克）扣案足憑，本院認該部分與起訴部分有連續犯之裁判上一罪關係，應為
    起訴效力所及，自應併予審理。查被告曾有違反槍砲彈藥刀械管制條例、麻醉藥
    品管理條例等前科，最近一次於八十六年間因違反麻醉藥品管理條例案件，經本
    院判處有期徒刑五月，如易科罰金以三百元折算一日，於八十七年十月二十七日
    執行完畢，此有臺灣高等法院被告全國前案紀錄表一份在卷可按，其於刑之執行
    完畢後五年內再犯本件有期徒刑以上之罪，為累犯，應依刑法第四十七條之規定
    ，遞加重其刑。爰審酌被告前因施用毒品，甫經觀察、勒戒釋放後，無視國家杜
    絕毒品之政策，猶再施用第二級毒品安非他命，惟所生危害僅戕害自身健康，及
    其犯後坦承犯行，態度良好等一切情狀，分別量處如主文所示之刑，並諭知易科
    罰金之折算標準。又扣案之安非他命（驗前毛重三．二五公克，驗後毛重三．二
    公克），為第二級毒品，應依毒品危害防制條例第十八條第一項前段規定，併予
    宣告沒收銷燬之。
據上論斷，應依刑事訴訟法第二百九十九條第一項前段，毒品危害防制條例第十條第
二項、第十八條第一項前段，刑法第十一條、第五十六條、第四十七條、第四十一條
，判決如主文。
中      華      民      國      八十九    年      三    月     十七     日
                                  臺灣高雄地方法院刑事庭
                                      法  官  丁智慧
右正本證明與原本無異。
如不服本判決，應於送達後十日內，向本院提出上訴狀。
                                      書記官  陳朝宗
中      華      民      國      八十九    年      三    月     廿四     日
附錄本判決論罪之法條：
毒品危害防制條例第十條第二項
施用第二級毒品者，處三年以下有期徒刑。


司法院資訊處製作；財團法人民間司法改革基金會備份。
